臺灣板橋地方法院刑事判決　　　　　　　100年度易字第694號
公　訴　人　臺灣板橋地方法院檢察署檢察官
被　　　告　劉志偉
上列被告因竊盜案件，經檢察官提起公訴（100 年度偵字第400
號），本院判決如下：
    主  文
劉志偉犯攜帶兇器竊盜罪，處有期徒刑陸月，如易科罰金，以新
臺幣壹仟元折算壹日；緩刑貳年，並向公庫支付新臺幣參萬元。
未扣案之十字型螺絲起子壹支沒收
    事實及理由
一、本件犯罪事實及證據，除證據部分補充「被告劉志偉於本院
    審理時之自白」外，餘均引用檢察官起訴書之記載（如附件
    ）。
二、程序方面：
    本件被告劉志偉所犯係死刑、無期徒刑、最輕本刑為3 年以
    上有期徒刑以外之罪，其於本院審理中就被訴事實為有罪之
    陳述，經告知簡式審判程序之旨，並聽取公訴人及被告之意
    見後，由本院改依簡式審判程序審理。
三、新舊刑法比較：
    按被告行為後，刑法第321 條第1 項之加重竊盜罪，於民國
    100 年1 月26日修正公布，同年月28日施行，就加重竊盜罪
    法定刑，由「六月以上、五年以下有期徒刑」，修正為「六
    月以上、五年以下有期徒刑，併科新臺幣十萬元以下罰金」
    ，比較新舊法結果，以修正前法律較有利於被告，依刑法第
    2 條第1 項前段規定，本件自應適用行為時即修正前刑法第
    321條第1 項之規定論處。
四、按修正前刑法第321 條第1 項第3 款之攜帶兇器竊盜罪，係
    以行為人攜帶兇器竊盜為其加重條件，此所謂兇器，其種類
    並無限制，凡客觀上足對人之生命、身體、安全構成威脅，
    具有危險性之兇器均屬之，且祇須行竊時攜帶此種具有危險
    性之兇器為已足，並不以攜帶之初有行兇之意圖為必要（最
    高法院79年台上字第5253號判例意旨參照）。查被告劉志偉
    為本件竊盜犯行時所持用之十字型螺絲起子1 支，係金屬材
    質，長約十幾公分，且該螺絲起子之金屬露出部分約佔一半
    ，業據被告於偵訊及本院審理時自承在卷，對人之生命、身
    體均具有相當程度之危險性，足供兇器使用，應屬兇器無訛
    。
五、論罪、科刑及沒收：
    核被告所為，係犯修正前刑法第321 條第1 項第3 款之攜帶
    兇器竊盜罪。本件審酌被告正值壯盛，僅因一己之私，即任
    意竊取他人車牌改懸掛其向友人借用原車牌號碼3G-0818 號
    自小客車上，漠視刑章規範；惟衡被告於警詢、偵查及本院
    審理中均坦承犯行，態度尚佳，且被害人趙德勝亦到庭表示
    願原諒被告等情，爰量處如主文所示之刑，並諭知易科罰金
    以新台幣1,000 元折算1 日之折算標準。另查被告於86年間
    ，因賭博案件，經本院以86年度易字第4487號判處有期徒刑
    3 月確定，於87年5 月15日易科罰金執行完畢後，五年以內
    未曾因故意犯罪受有期徒刑以上刑之宣告，此有臺灣高等法
    院被告前案紀錄表在卷可稽，其因一時失慮致罹刑典，且事
    後已坦承犯行，深表悔意，經此偵審程序及刑之宣告後，當
    知所警惕，堪信被告經此教訓，應無再犯之虞，故本院認其
    所受刑之宣告，以暫不執行為適當，爰依刑法第74條第1 項
    第2 款併予宣告緩刑2 年；又為能建立被告正確法治觀念，
    以記取本案教訓，並依同條第2 項第4 款規定，諭知被告應
    向公庫支付新臺幣3 萬元，用啟自新。至被告用以拆卸車牌
    之十字型螺絲起子1 支，雖未扣案，然係被告所有供本件竊
    盜所用之物，且無從證明業已滅失，業據被告供明在卷，應
    依刑法第38條第1 項第2 款規定，宣告沒收之；另本件扣案
    之CI-8553 號車牌2 面，核非被告所有，且依法應予發還被
    害人，爰不為沒收之諭知，附此敘明。
六、據上論斷，應依刑事訴訟法第273 條之1 、第299 條第1 項
    前段，刑法第2 條第1 項前段、第41條第1 項前段、第74條
    第1 項第2 款、第2 項第4 款、第38條第1 項第2 款，修正
    前刑法第321 條第1 項第3 款，刑法施行法第1 條之1 ，判
    決如主文。
本案經檢察官張瑞玲到庭執行職務
中    華    民    國   100    年    4     月    29    日
                  刑事第十六庭  法  官  蘇揚旭
上列正本證明與原本無異。
如不服本判決，應於判決送達後10日內敘明上訴理由，向本院提
出上訴狀 (應附繕本) ，上訴於臺灣高等法院。其未敘述上訴理
由者，應於上訴期間屆滿後20日內向本院補提理由書「切勿逕送
上級法院」。
                                書記官  李郁禎
中    華    民    國   100    年    4     月    29    日
附錄法條：
修正前刑法第321條：
犯竊盜罪而有左列情形之一者，處6 月以上5 年以下有期徒刑：
一  於夜間侵入住宅或有人居住之建築物、船艦或隱匿其內而犯
    之者。
二  毀越門扇、牆垣或其他安全設備而犯之者。
三  攜帶兇器而犯之者。
四  結夥三人以上而犯之者。
五  乘火災、水災或其他災害之際而犯之者。
六  在車站或埠頭而犯之者。
前項之未遂犯罰之。
--------------------------------------------------------
附件：
臺灣板橋地方法院檢察署檢察官起訴書
                                      100年度偵字第400號
    被      告  劉志偉  男  38歲（民國○○年○月○○日生）
                        住新北市○○區○○里○○鄰○○街10
                          9巷20號8樓
                        國民身分證統一編號：Ｚ000000000號
上列被告因竊盜案件，業經偵查終結，認應該提起公訴，茲將犯
罪事實及證據並所犯法條分敘如下：
        犯罪事實
一、劉志偉於99年7月3日晚上7時許，在臺北縣中和市（現改制
    為新北市中和區○○○街109巷前，持其所有客觀上足供兇
    器使用之十字型螺絲起子1支，竊取趙德勝所有車牌號碼Ｃ
    Ｉ-8553號自小客車之車牌2面，得手後復改懸在其向友人借
    用原車牌號碼3Ｇ-0818號自小客車上；旋於同年11月26日下
    午3時許，行經國道3號北向253公里處，遭員警盤查而被查
    獲。
二、案經內政部警政署國道公路警察局第八警察隊報告臺灣雲林
    地方法院檢察署呈請臺灣高等法院檢察署核轉偵辦。
        證據並所犯法條
一、上開事實，業據被告劉志偉坦承不諱，並有車輛詳細資料報
    表、國道公路警察局車輛尋獲電腦輸入單及照片6張，附卷
    可稽。事證明確，被告犯嫌，堪予認定。
二、核被告所為，係犯刑法第321條第1項第3款加重竊盜罪嫌。
三、依刑事訴訟法第251條第1項提起公訴。
    此  致
臺灣板橋地方法院
中    華    民    國   100    年    1     月    10    日
                              檢  察  官  吳宗光
本件正本證明與原本無異
中    華    民    國   100    年    2     月    17    日
                              書  記  官  張巽凱
附錄本案所犯法條全文
中華民國刑法第321條
（加重竊盜罪）
犯竊盜罪而有左列情形之一者，處 6 月以上、 5 年以下有期徒
刑：
一、於夜間侵入住宅或有人居住之建築物、船艦或隱匿其內而犯
    之者。
二、毀越門扇、牆垣或其他安全設備而犯之者。
三、攜帶兇器而犯之者。
四、結夥三人以上而犯之者。
五、乘火災、水災或其他災害之際而犯之者。
六、在車站或埠頭而犯之者。
前項之未遂犯罰之。